【裁判字號】    96,簡上,71
【裁判日期】    970325
【裁判案由】    偽造文書
【裁判全文】
臺灣桃園地方法院刑事判決              96年度簡上字第71號
上  訴  人
即  被  告  甲○○原名吳素霞.
                    （另案於臺灣桃園女子監獄執行中）
上列上訴人即被告因偽造文書案件，不服中華民國95年12月29日
本院95年度桃簡字第3239號第一審刑事簡易判決（聲請簡易判決
處刑書案號：臺灣桃園地方法院檢察署95年度偵字第21304 號、
第21305 號），提起上訴，及移送併案審理（臺灣臺北地方法院
檢察署96年度偵字第3005號），本院管轄之第二審合議庭判決如
下：
    主  文
原判決撤銷。
甲○○連續行使偽造私文書，足以生損害於公眾及他人，處有期
徒刑陸月，如易科罰金，以銀元佰元即新臺幣玖佰元折算壹日
；減為有期徒刑月，如易科罰金，以銀元佰元即新臺幣玖佰
元折算壹日。如附表壹、貳所示偽造之「乙○○」簽名及指印均
沒收。
    事  實
一、甲○○（原名吳素霞）前於民國93年間因施用第一、二級毒
    品案件，經本院分別判處有期徒刑7月、4月，應執行有期徒
    刑10月確定，嗣由臺灣桃園地方法院檢察署以94年度執字第
    5049號案件執行，惟因甲○○未到案執行，乃經該署於94年
    12月6日發布通緝，後於95年7月8 日始行緝獲（於本案不構
    成累犯）。詎甲○○於該段期間，為規避該署傳喚、拘提、
    緝獲予以執行前開有期徒刑之罪，竟基於行使偽造私文書及
    偽造署押之概括犯意，而為下列行為：
  (一)先於94年11月6日晚間11時許，在臺北市○○○路○段與景福
    街口，因另涉恐嚇取財案件為警查獲（該案業經臺灣高等法
    院以96年度上易字第510 號判決確定），誤認前開有期徒刑
    之罪業遭通緝，竟為免到案執行而萌生冒用乙○○名義應訊
    之意，1.於查獲當場，在臺北縣政府警察局新店分局搜索、
    扣押筆錄「受執行人是否在場」欄、「執行結果」欄「受執
    行人」簽名處、最末尾「受執行人」簽名欄、筆錄騎縫處，
    接續偽造「乙○○」之簽名2枚、指印5枚；2.又於同日晚間
    11時30分起至同日晚間11時40分止，在臺北縣政府警察局新
    店分局碧潭派出所接受警詢時，就調查筆錄「應告知事項」
    欄「受詢問人」簽名處、最末尾「被詢問人」簽名處、筆錄
    騎縫處、文字修改處，接續偽造「乙○○」之簽名2 枚、指
    印6枚；3.再於翌日（7 日）中午12時50分至同日下午1時28
    分止，在上址接受警詢時，就詢問筆錄「應告知事項」欄「
    受詢問人」簽名處、最末尾「被詢問人」簽名處、筆錄騎縫
    處，接續偽造「乙○○」之簽名2枚、指印8枚；4.復於94年
    11月7 日在上址，以乙○○名義製作指紋卡片，在應捺按指
    紋之各欄位，接續偽造「乙○○」之指印20枚，僅單純以此
    表示乙○○為搜索、扣押之受執行人，並接受警察詢問及按
    捺指紋，用以確認各該筆錄之連貫性及形式真實性、文字修
    改，留存指紋之人為乙○○本人之情；5.另於94年11月6 日
    晚間11時，在權利告知書「被告知人」簽名處，接續偽造「
    乙○○」之簽名1枚、指印1枚，而成1 份乙○○名義之私文
    書，表示警察確有依法告知乙○○於應詢時得行使之法定權
    利，並持以向臺北縣政府警察局新店分局碧潭派出所警員據
    以行使，而足以生損害於警察機關就刑案偵查之正確性暨乙
    ○○本人。嗣將甲○○於94年11月7 日所留指紋卡片，送內
    政部警政署刑事警察局指紋鑑定後，查知上情。（詳如附表
    壹所示）
  (二)又於95年5月19日下午4時許，在臺北縣三重市○○路○段136
    巷34號3 樓友人住處，因另涉違反毒品危害防制條例案件，
    （該案業經臺灣桃園地方法院檢察署以96年度毒偵字第1983
    號不起訴處分確定），復承上揭犯意冒用乙○○名義應訊，
    1.於查獲當場，在臺北市政府警察局刑事警察大隊搜索、扣
    押筆錄最末尾「在場人」簽名欄，接續偽造「乙○○」之簽
    名1枚、指印1枚；2.又於同日晚間9 時30分起至同日晚間10
    時45分止，在臺北市政府警察局刑事警察大隊偵六隊接受警
    詢時，就調查筆錄「應告知事項」欄「受詢問人」簽名處、
    最末尾「被詢問人」簽名處、筆錄騎縫處，接續偽造「乙○
    ○」之簽名2枚、指印6枚；3.再於95年5 月19日在上址，以
    乙○○名義製作指紋卡片，在應捺按指紋之各欄位，接續偽
    造「乙○○」之簽名1 枚、指印20枚，僅單純以此表示乙○
    ○為搜索、扣押之在場人，並接受警察詢問及按捺指紋，用
    以確認各該筆錄之連貫性及形式真實性，留存指紋之人為乙
    ○○本人；4.另於95年5 月19日在上址，就臺北市政府警察
    局偵辦毒品案件尿液檢體委驗單「受檢者」簽名處，接續偽
    造「乙○○」之簽名1枚、指印1枚，而成1 份乙○○名義之
    私文書，表示乙○○為警察對之實施採尿之受檢者，並持以
    向臺北市政府警察局刑事警察大隊警員據以行使，而足以生
    損害於警察機關就刑案偵查之正確性暨乙○○本人。嗣將甲
    ○○於95年5 月19日所留指紋卡片，送內政部警政署刑事警
    察局指紋鑑定後，查知上情。（詳如附表貳所示）
二、案經臺北市政府警察移送臺灣板橋地方法院檢察署呈請臺灣
    高等法院檢察署檢察長令轉臺灣桃園地方法院檢察署檢察官
    偵查後聲請以簡易判決處刑，及臺北縣政府警察局新店分局
    報請臺灣臺北地方法院檢察署檢察官移送併辦。
    理  由
一、證據能力部分：
  (一)按被告以外之人於審判外之陳述雖不符刑事訴訟法第159 條
    之1至之4規定，而經當事人於審判程序同意作為證據，法院
    審酌該言詞陳述或書面陳述作成時之情況，認為適當者，亦
    得為證據；當事人、代理人或辯護人於法院調查證據時，知
    有刑事訴訟法第159條第1項不得為證據之情形，而未於言詞
    辯論終結前聲明異議者，視為有前項之同意，同法第159 條
    之5 定有明文。又該條立法意旨在於傳聞證據未經當事人之
    反對詰問予以核實，原則上先予排除，惟若當事人已放棄反
    對詰問權，於審判程序中表明同意該等傳聞證據可作為證據
    ；或於言詞辯論終結前未聲明異議，基於尊重當事人對傳聞
    證據之處分權，及證據資料愈豐富，愈有助於真實發見之理
    念，且強化言詞辯論主義，使訴訟程序得以順暢進行，上開
    傳聞證據亦均具有證據能力。準此，被告甲○○對公訴人所
    提證人即被害人乙○○於警詢時所為陳述，均表示沒有意見
    ，復本院認其作成之情形並無不當之情形，經審酌後認為適
    當，故證人乙○○前開審判外之陳述均得為證據，合先敘明
    。
  (二)復按鑑定之經過及其結果，應命鑑定人以言詞或書面報告；
    法院或檢察官得囑託醫院、學校或其他相當之機關、團體為
    鑑定，或審查他人之鑑定，準用前開規定，刑事訴訟法第20
    6條第1項、第208條第1項前段定有明文。經查，內政部警政
    署刑事警察局95年10月27日刑紋字第0950160226號、96年 7
    月3 日刑紋字第0950095601號鑑驗書，屬檢察官指揮司法警
    察所囑託之鑑定機關，並為該機關執行指紋鑑定公務所出具
    書面鑑定報告，依刑事訴訟法第159 條之立法理由及同法第
    206 條規定，自得為證據；且被告於本院審理時，就此部分
    之證據能力表不爭執，復至本件辯論終結時，亦未聲明異議
    ，且核該鑑定書與公訴人主張之犯罪事實有關聯性，是可認
    前開鑑定書具有證據能力，併此敘明。
  (三)另如附表壹、貳「文件名稱」欄所示之臺北縣政府警察局新
    店分局搜索、扣押筆錄、調查筆錄、詢問筆錄、指紋卡片，
    及臺北市政府警察局刑事警察大隊搜索、扣押筆錄、調查筆
    錄、指紋卡片，被告偽造之「乙○○」簽名及指印及附著其
    上之各該文書，暨被告以「乙○○」名義偽造之權利告知書
    、臺北市政府警察局偵辦毒品案件尿液檢體委驗單等私文書
    ，均與本案事實具有自然關聯性，復分屬文書證據、物證等
    性質，亦無事證足認有違背法定程序或經偽造、變造所取得
    之情事，是皆有證據能力，附此敘明。
二、訊據被告甲○○對上揭犯行坦承不諱，核與證人即被害人乙
    ○○於警詢時指證情節相符，復有如附表壹、貳「文件名稱
    」欄所示之臺北縣政府警察局新店分局搜索、扣押筆錄、調
    查筆錄、詢問筆錄、指紋卡片、權利告知書，及臺北市政府
    警察局刑事警察大隊搜索、扣押筆錄、調查筆錄、指紋卡片
    、臺北市政府警察局偵辦毒品案件尿液檢體委驗單各1 份在
    卷可稽，並有證人乙○○指認被告之照片及被告照片各1 紙
    附卷足憑，且被告於94年11月7日、95年5月19日所留指紋卡
    片，經送內政部警政署刑事警察局鑑定，與被告於該局檔存
    「甲○○」指紋卡相符等情，有該局95年10月27日刑紋字第
    0950160226號、96年7月3日刑紋字第0950095601號鑑驗書各
    1 份在卷可參，足徵被告任意性之自白，核與事實相符，應
    屬可信。是本件事證明確，被告犯行洵堪認定。
三、查被告甲○○行為後，刑法及刑法施行法部分條文業於94年
    2月2日修正公布，95年7月1日施行，修正後刑法第2條第1項
    之規定，係規範行為後法律變更所生新舊法律比較適用之準
    據法，於修正後刑法施行後，應適用修正後刑法第2條第1項
    規定之從舊從輕原則為比較，適用最有利於行為人之法律。
    又刑法第56條關於連續犯之規定業已刪除，除法理上合於接
    續犯、包括一罪之情形仍可認為構成單一之犯罪外，其於數
    犯罪行為之情形，即應依刑法第51條之規定予以分論併罰，
    此刪除雖非犯罪構成要件之變更，但顯已影響行為人刑罰之
    法律效果，自屬法律有變更，而依修正前刑法得論以連續犯
    ，並得加重其刑至2分之1，則被告所犯行使偽造私文書罪，
    最重本刑為5 年有期徒刑，加重其刑至2分之1後，最高得判
    處有期徒刑7年6月，然依修正後刑法應併合處罰，復依第51
    條第5 款但書規定，最高應執行有期徒刑30年，則前開連續
    犯行以行為時法有利於被告，應適用行為時法。是比較修正
    前、後刑法有關連續犯之規定，因修正後規定並未較有利於
    行為人，則應依修正後刑法第2條第1項前段規定，適用行為
    時之法律，合先敘明。
四、論罪科刑部分：
  (一)按刑法第217條第1項之偽造印章、印文、署押罪，係指無製
    造權而不法摹造而言，若該偽造之印文、署押，本身亦足以
    表示某種特定用意或證明，乃刑法第210 條偽造私文書罪，
    其偽造印文、署押之行為，則屬偽造私文書行為之一部，不
    另論罪；又司法警察或司法警察官於詢問犯罪嫌疑人時所製
    作之詢問筆錄，係記載對於犯罪嫌疑人之詢問及其陳述，其
    內容當然含有受詢問人之意思表示，因該筆錄為公務員職務
    上所製作之文書，故為公文書之一種，受詢問人雖亦在筆錄
    之末簽名、蓋章或按指印，以擔保該筆錄之憑信性，但不能
    因此即認為該筆錄係受詢問人所製作，而變更其公文書之性
    質；另在筆錄刪改處、騎縫處之受訊問人署押與在筆錄末被
    訊問人欄及其他部位之受訊問人署押，均係警方於製作筆錄
    後交由被告所為之署押，性質應無二致，並非以該署押人名
    義製作文書，且此警訊程序中受訊問人依警指示所為之署押
    ，與刑法第220條第1項所謂「依習慣或特約，足以為表示其
    用意之證明」未盡相當，最高法院93年度臺上字第1454號、
    91年度臺非字第294 號、89年度臺上字第7093號判決意旨可
    資參照。
  (二)查被告甲○○於如附表壹編號時地，以乙○○名義偽造「
    權利告知書」，表示警察確有依法告知乙○○於應詢時得行
    使之法定權利，復於如附表貳編號時地，同以乙○○名義
    在「臺北市政府警察局偵辦毒品案件尿液檢體委驗單」之「
    受檢者」簽名處偽造署押，表示乙○○為警察對之實施採尿
    之受檢者，具有確認、收受他人為一定通知及表達其上所載
    文句之意，均屬私文書；再被告就如附表壹編號至之臺
    北縣政府警察局新店分局搜索、扣押筆錄、調查筆錄、詢問
    筆錄、指紋卡片，及附表貳編號至之臺北市政警察局刑
    事警察大隊搜索、扣押筆錄、調查筆錄、指紋卡片，其上所
    偽造之「乙○○」簽名及指印，均祇單純表示乙○○為搜索
    、扣押之受執行人或在場人，並接受警察詢問及按捺指紋，
    用以確認各該筆錄之連貫性及形式真實性、文字修改，留存
    指紋之人為乙○○本人等情，依上揭說明，因各該文書係公
    務員職務上所製作之文書，且就此部分不具收據等意思表示
    ，但為獨立之行為，非前開偽造私文書之階段行為，故應認
    屬署押。另被告持以前開偽造之權利告知書、臺北市政府警
    察局偵辦毒品案件尿液檢體委驗單，向各該承辦警員據以行
    使，使其誤信為乙○○本人，自足以生損害於警察機關就刑
    案偵查之正確性暨乙○○本人。故核被告就事實欄(一)、5.及
    事實欄(二)、4.所為，均係犯刑法第216條、第210條之行使偽
    造私文書罪；另就事實欄(一)、1.至4.及事實欄(二)、1.至3.所
    為，則係犯同法第217條第1項之偽造署押罪。
  (三)又被告就如附表壹編號、附表貳編號所示各該文書上偽
    造「乙○○」署押之行為，係偽造私文書之階段行為，已為
    偽造私文書之行為所吸收，且偽造私文書之低度行為，亦為
    其行使之高度行為所吸收，均不另論罪。再被告就事實欄(一)
    、(二)為警查獲後偽造如附表壹、貳所示之「乙○○」簽名及
    指印，其查獲各次所為之數個偽造署押行為，均係於密切接
    近之時地為之，且侵害同一法益，各行為之獨立性極為薄弱
    ，依一般社會觀念，各舉動難以強行分開，應視為數個舉動
    之接續實施，合為包括之一行為予以評價，就事實欄(一)、(二)
    偽造署押部分，皆應論以接續犯。聲請意旨雖未就事實欄(二)
    、3.偽造指紋卡片上署押及4.行使偽造私文書之犯行於犯罪
    事實欄敘明，惟該部分核與已敘及之事實欄(二)其餘部分，有
    犯罪階段之接續或吸收關係，為聲請簡易判決處刑效力所及
    ，本院自得併予審理，併此敘明。另被告就事實欄(一)、(二)為
    警查獲各次，以一規避刑執行之偽造行為，同時觸犯上揭二
    罪名，為想像競合犯，應依刑法第55條規定，從一重之行使
    偽造私文書罪處斷。復被告於94年11月6日、95年5月19日，
    先後2 次行使偽造私文書之犯行，時間緊接，所犯為構成要
    件相同之罪，復出於規避臺灣桃園地方法院檢察署94年度執
    字第5049號案件之執行程序犯意，此節已據被告於本院審理
    時供承在卷，並有臺灣高等法院被告前案紀錄表1 份在卷可
    按，足認被告係基於概括犯意反覆為之，為連續犯，本院即
    得就移送併案事實欄(一)之犯行予以審理，另依修正前刑法第
    56條之規定，以一罪論，並加重其刑。
  (四)復按刑事訴訟之上訴制度，其允許受不利益判決之被告得為
    上訴，乃在許其為自己之利益，請求上級法院救濟而設，故
    被告不得為自己之不利益而提起上訴，最高法院71年臺上字
    第5938號著有判例可資參照。查被告以原判決祇就事實欄(二)
    部分之犯行予以論罪科刑，漏未就被告所犯事實欄(一)部分具
    有連續犯之裁判上一罪之犯行併予裁判，提起上訴云云；惟
    被告就事實欄(一)、(二)之犯行，因具有連續犯之關係，應加重
    其刑而受較重之裁判，自係為己身不利益提起上訴，顯與被
    告為自己利益請求救濟之上訴制度本旨相違，其上訴自非適
    法，應予駁回。另原審就被告所犯事實欄(二)部分行使偽造私
    文書之犯行據以論罪科刑，固非無見，惟被告就事實欄(二)、
    2.部分行為祇屬偽造署押，原審認係行使偽造私文書，並認
    1.、3.偽造署押之行為，為4.行使偽造私文書之行為所吸收
    ，容有誤會；且被告另有併案事實欄(一)部分之行使偽造私文
    書犯行，復中華民國九十六年罪犯減刑條例業於96年7月4日
    制定公布，並於同年月16日施行，查被告所犯連續行使偽造
    私文書罪之時間在96年4 月24日以前，無該條例所規定不得
    減刑之情形，合於該條例第2條第1項第3 款之減刑要件，原
    審未及審酌適用及此，亦有未洽。是被告上訴雖無理由，惟
    原審判決既有上揭可議之處，仍應由本院予以撤銷改判。
  (五)審酌被告為掩飾其因案待執行徒刑之事實，用以規避應負刑
    事責任，冒用乙○○名義應訊，損害警察機關就刑案偵查之
    正確性暨乙○○甚重，並使乙○○受刑事訴追之虞，復以此
    方式多次為之，惡性非輕，但念及其犯後尚能坦承犯行，知
    所悔悟，態度良可，及其素行、犯罪之目的、手段等一切情
    狀，量處如主文所示之刑。另法院就刑法修正後有關罪刑新
    舊法應一體適用定其罪刑後，就有期徒刑、拘役如易科罰金
    ，罰金如易服勞役標準之宣告，乃罪刑執行之層次，並非罪
    刑之適用，故而，罪刑之適用與罪刑之執行雖分別適用修正
    前、修正後之刑法，並無同一法律割裂適用之疑義，是易科
    罰金、易服勞役、緩刑、保安處分之宣告，均涉及裁量權之
    行使，須於裁量權行使時，方有比較適用問題，此部分得予
    割裂適用，先予敘明。查被告行為後，刑法及刑法施行法部
    分條文業於94年2月2日修正公布，95年7月1日施行，就易科
    罰金之折算標準業已修正，由修正前刑法第41條第1 項前段
    規定，得以銀元1元以上銀元3元以下折算1 日，並依修正前
    罰金罰鍰提高標準條例第2 條規定提高100倍為銀元100元以
    上銀元300 元以下，折算新臺幣為300元以上900元以下，然
    修正後刑法第41條第1 項前段修正為得以1,000元、2,000元
    或3,000元折算1日，比較行為時法與裁判時法，因修正後規
    定並未較有利於行為人，則應依修正後刑法第2條第1項前段
    規定，適用行為時之法律，諭知易科罰金之折算標準。復依
    上揭說明，併依中華民國九十六年罪犯減刑條例第2條第1項
    第3 款規定減其宣告刑2分之1，及諭知易科罰金之折算標準
    。末被告偽造如附表壹編號、附表貳編號所示之私文書
    ，均已交付警員據以行使，而非其所有，爰不予宣告沒收；
    惟其在如附表壹、貳各該文書，偽造之「乙○○」簽名及指
    印，屬偽造之署押，不問屬於犯人與否，均應依刑法第 219
    條之規定宣告沒收。
據上論斷，應依刑事訴訟法第455條之1 第1項、第3項、第369條
第1項前段、第364條、第299條第1項前段，刑法第2條第1項前段
、第216條、第210條、第217條第1項、第219 條、第55條，修正
前刑法第56條、第41條第1 項前段，修正前罰金罰鍰提高標準條
例第2條，中華民國九十六年罪犯減刑條例第2條第1項第3款、第
7條、第9條，判決如主文。
本案經檢察官丁俊成到庭執行職務。
中    華    民    國    97    年    3     月    25    日
                  刑事第六庭  審判長法  官  黃梅淑
                                    法  官  宣玉華
                                    法  官  黃翊哲
┌─────────────────────────────────────────┐
│附表壹：                                                        96年度簡上字第71號│
├──┬──────┬────┬──────────┬─────┬─────────┤
│編號│  文件名稱  │行為地點│    偽簽之欄位      │偽造之型式│    表彰之意思    │
├──┴──────┴────┴──────────┴─────┴─────────┤
│一、偽造之署押                                                                    │
├──┬──────┬────┬──────────┬─────┬─────────┤
│  │94年11月6 日│臺北市羅│「受執行人是否在場」│「乙○○」│單純表示警察執行搜│
│    │臺北縣政府警│斯福路 6│欄、「執行結果」欄「│之簽名2 枚│索、扣押時，「盛卓│
│    │察局新店分局│段與景福│受執行人」簽名處、最│、指印5 枚│蓓」在場為受執行人│
│    │搜索、扣押筆│街口    │末尾「受執行人」簽名│          │；確認該份筆錄之連│
│    │錄          │        │欄、筆錄騎縫處      │          │貫性及形式真實性  │
├──┼──────┼────┼──────────┼─────┼─────────┤
│  │94年11月6 日│臺北縣政│「應告知事項」欄「受│「乙○○」│單純表示接受警察詢│
│    │晚間11時30分│府警察局│詢問人」簽名處、最末│之簽名2 枚│問之人為「乙○○」│
│    │起至同日晚間│新店分局│尾「被詢問人」簽名處│、指印6 枚│；確認該份筆錄之連│
│    │11時40分止之│碧潭派出│、筆錄騎縫處、文字修│          │貫性及形式真實性，│
│    │調查筆錄    │所      │改處                │          │及文字修改之情    │
├──┼──────┼────┼──────────┼─────┼─────────┤
│  │94年11月7 日│  同上  │「應告知事項」欄「受│「乙○○」│單純表示接受警察詢│
│    │中午12時50分│        │詢問人」簽名處、最末│之簽名2 枚│問之人為「乙○○」│
│    │至同日下午 1│        │尾「被詢問人」簽名處│、指印8 枚│；確認該份筆錄之連│
│    │時28分止之詢│        │、筆錄騎縫處        │          │貫性及形式真實性  │
│    │問筆錄      │        │                    │          │                  │
├──┼──────┼────┼──────────┼─────┼─────────┤
│  │94年11月7 日│  同上  │應捺按指紋之各欄位  │「乙○○」│單純表示該卡片上係│
│    │製作之指紋卡│        │                    │之指印20枚│捺按「乙○○」之指│
│    │片          │        │                    │          │紋，因之，留存他處│
│    │            │        │                    │          │之指紋若與之相符，│
│    │            │        │                    │          │該留存者即係「盛卓│
│    │            │        │                    │          │蓓」本人          │
├──┴──────┴────┴──────────┴─────┴─────────┤
│二、偽造之私文書                                                                  │
├──┬──────┬────┬──────────┬─────┬─────────┤
│  │94年11月6 日│  同上  │「被告知人」簽名處  │「乙○○」│表示警察確有依法告│
│    │晚間11時製作│        │                    │之簽名1 枚│知「乙○○」於應詢│
│    │之權利告知書│        │                    │、指印1 枚│時得行使之法定權利│
├──┴──────┴────┴──────────┴─────┴─────────┤
│備註：以上為臺灣臺北地方法院檢察署96年度偵字第3005號移送併案審理部分。            │
└─────────────────────────────────────────┘
┌─────────────────────────────────────────┐
│附表貳：                                                        96年度簡上字第71號│
├──┬──────┬────┬──────────┬─────┬─────────┤
│編號│  文件名稱  │行為地點│    偽簽之欄位      │偽造之型式│    表彰之意思    │
├──┴──────┴────┴──────────┴─────┴─────────┤
│一、偽造之署押                                                                    │
├──┬──────┬────┬──────────┬─────┬─────────┤
│  │95年5 月19日│臺北縣三│最末尾「在場人」簽名│「乙○○」│單純表示警察執行搜│
│    │臺北市政府警│重市力行│欄                  │之簽名1 枚│索、扣押時，「盛卓│
│    │察局刑事警察│路2段136│                    │、指印1 枚│蓓」為在場人      │
│    │大隊搜索、扣│巷34號 3│                    │          │                  │
│    │押筆錄      │樓      │                    │          │                  │
├──┼──────┼────┼──────────┼─────┼─────────┤
│  │95年5 月19日│臺北市政│「應告知事項」欄「受│「乙○○」│單純表示接受警察詢│
│    │晚間9 時30分│府警察局│詢問人」簽名處、最末│之簽名2 枚│問之人為「乙○○」│
│    │起至同日晚間│刑事警察│尾「被詢問人」簽名處│、指印6 枚│；確認該份筆錄之連│
│    │10時45分止之│大隊偵六│、筆錄騎縫處        │          │貫性及形式真實性  │
│    │調查筆錄    │隊      │                    │          │                  │
├──┼──────┼────┼──────────┼─────┼─────────┤
│  │95年5 月19日│  同上  │應捺按指紋之各欄位  │「乙○○」│單純表示該卡片上係│
│    │製作之指紋卡│        │                    │之簽名1 枚│捺按「乙○○」之指│
│    │片          │        │                    │、指印20枚│紋，因之，留存他處│
│    │            │        │                    │          │之指紋若與之相符，│
│    │            │        │                    │          │該留存者即係「盛卓│
│    │            │        │                    │          │蓓」本人          │
├──┴──────┴────┴──────────┴─────┴─────────┤
│二、偽造之私文書                                                                  │
├──┬──────┬────┬──────────┬─────┬─────────┤
│  │95年5 月19日│  同上  │「受檢者」簽名處    │「乙○○」│表示「乙○○」為警│
│    │製作之臺北市│        │                    │之簽名1 枚│察對之實施採尿之受│
│    │政府警察局偵│        │                    │、指印1 枚│檢者              │
│    │辦毒品案件尿│        │                    │          │                  │
│    │液檢體委驗單│        │                    │          │                  │
├──┴──────┴────┴──────────┴─────┴─────────┤
│備註：以上為臺灣桃園地方法院檢察署95年度偵字第21304號、第21305號聲請簡易判決處刑部│
│      分。                                                                        │
└─────────────────────────────────────────┘
以上正本證明與原本無異。
本件不得上訴。
                                    書記官  劉霜潔
中    華    民    國    97    年    3     月    25    日
附錄本判決論罪科刑法條：
刑法第210條
偽造、變造私文書，足以生損害於公眾或他人者，處5 年以下有
期徒刑。
刑法第216條
行使第210條至第215條之文書者，依偽造、變造文書或登載不實
事項或使登載不實事項之規定處斷。
刑法第217條第1項
偽造印章、印文或署押，足以生損害於公眾或他人者，處3 年以
下有期徒刑。


司法院資訊處製作；財團法人民間司法改革基金會備份。
